臺灣士林地方法院民事裁定　　九十九年度消債更字第一四二號
債　務　人　蔡東璇原名蔡映珠.
上列債務人聲請更生事件，本院裁定如下：
    主  文
債務人蔡東璇（原名蔡映珠、蔡采湄）自中華民國一百年二月十
八日十七時起開始更生程序。
命司法事務官進行本件更生程序。
    理  由
一、按債務人與金融機構協商成立者，不得聲請更生或清算，但
    因不可歸責於己之事由，致履行顯有重大困難者，不在此限
    ，消費者債務清理條例第一百五十一條第五項定有明文。次
    按債務人不能清償債務或有不能清償之虞，且無擔保或無優
    先權之債務總額未逾新臺幣（下同）一千二百萬元者，於法
    院裁定開始清算程序或宣告破產前，得向法院聲請更生，此
    觀諸同條例第三條、第四十二條第一項規定自明。又法院開
    始更生程序之裁定，應載明其年、月、日、時，並即時發生
    效力。法院開始更生或清算程序後，得命司法事務官進行更
    生或清算程序，必要時得選任律師、會計師或其他適當之自
    然人或法人一人為監督人或管理人，復為同條例第四十五條
    第一項、第十六條所明定。
二、本件聲請意旨略以：債務人有不能清償債務之情事，前曾於
    民國九十九年二月依消費者債務清理條例第一百五十一條之
    規定與金融機構成立協商，協商條件為自同年三月起，分一
    百八十期，利率百分之八點八八，每月還款二萬一千一百四
    十一元。惟債務人前係由配偶協助還款，而債務人因於同年
    八月間發生車禍致無法工作，且於同年九月間與配偶離婚，
    以致無法履行協商條件。又債務人無擔保或無優先權之債務
    總額為二百十七萬九千三百十二元，未逾一千二百萬元，復
    未經法院裁定開始清算程序或宣告破產。為此，向本院聲請
    更生等語。
三、經查：
  (一)債務人主張之上開事實，業據其提出與所述相符之全國財產
    稅總歸戶資料查詢清單、全戶戶籍謄本、祐民聯合診所九十
    九年十一月十九日一般診斷證明書、勞工保險被保險人投保
    資料表、財團法人金融聯合徵信中心當事人綜合信用報告－
    協商前置專用債權人清冊、離婚協議書及前置協商機制協議
    書暨無擔保債務還款分配表等件為證（見本院卷第十八頁、
    第二十五頁、第二十六頁、第二十七頁至第二十八頁、第二
    十九頁至第三十二頁、第六十頁至第六十二頁、第一百十三
    頁至第一百十六頁），堪信為真實。
  (二)債務人自九十九年九月起從事衛生棉推廣工作，每月薪資約
    一萬八千元，且按月受領前配偶給付之贍養費一萬元，此為
    其所自陳，並有前揭離婚協議書、八里龍形郵局（帳號：0
    000000ΟΟ三三九七二）郵政存簿儲金簿封面及內頁
    （見本院卷第七十九頁至第八十六頁）附卷足參，是債務人
    每月收入共計二萬八千元（計算式：18,000+10,000=28,000
     ） 。而債務人現自行賃屋居住於臺北市北投區，參酌內政
    部所公布九十九年度臺北市每人每月最低生活費為一萬四千
    六百十四元，則以債務人上開每月收入二萬八千元扣除每月
    協商還款金額二萬一千一百四十一元後，僅餘六千八百五十
    九元，實不足以支應其最低生活必要支出，足認債務人確係
    因不可歸責於己之事由，致履行協商條件顯有困難。此外，
    復查無債務人有消費者債務清理條例第六條第三項、第八條
    或第四十六條各款所定駁回更生聲請之事由存在，則其聲請
    更生，應屬有據。揆諸首揭規定，應予開始更生程序，並命
    司法事務官進行本件更生程序。
四、爰裁定如主文。
中    華    民    國  100     年    2     月    11    日
                  民事第三庭  法      官  孫萍萍
以上為正本係照原本作成。
本裁定不得抗告。
中    華    民    國  100     年    2     月    11    日
                              書  記  官  劉淑慧